---
title: "非流动性因子测试"
author: "陶阿明"
date: "`r format(Sys.time(), '%Y/%m/%d')`"
output: 
  html_document:
    toc: true # table of content true
    depth: 3  # upto three depths of headings (specified by #, ## and ###)
---

```{r setup, include=FALSE}
library(knitr)
library(quantbox)
knitr::opts_chunk$set(echo=FALSE)
```


## 一、因子综述
   
### (一)因子简介 
   
非流动性因子比较简单，但效果非常好，即每天个股涨跌幅的绝对值除以当日成交额，再取过去一个月的平均值。


### (二)因子效果展示
    
因子IC序列如下图所示：
    
```{r factorIC,warning=FALSE}
begT <- as.Date('2005-12-31')
endT <- as.Date('2016-10-31')
RebDates <- getRebDates(begT,endT)
TS <- getTS(RebDates,'EI000985')

# TSF <- getTSF(TS,factorFun = 'gf.ILLIQ',factorPar = list(loadData=TRUE),factorNA = 'na',
#                factorStd = 'norm')
#  TSFR <- getTSR(TSF)
load("TSFR.RData")
TSFR <- na.omit(TSFR)
chart.IC(TSFR)
```
    
    
因子分组的年化收益率如下图所示：
    
```{r factorgroup,warning=FALSE}
chart.Ngroup.overall(TSFR,N = 10)
```
   
    
因子多空收益如下图所示：
     
```{r factorls,warning=FALSE}
chart.Ngroup.spread(TSFR,N = 10)
```



### (三)纯因子组合
    
上述因子IC、因子分组、因子多空组合不能剥离行业、市值等风格特征。下面构建的纯因子组合是剔除了市值、行业、估值等风险特征的纯因子组合，更能有效的反映因子的alpha性。   
     

```{r purefactordata,include=FALSE}
factorIDs <- c("F000002","F000006","F000008")
tmp <- buildFactorLists_lcfs(factorIDs,factorStd="norm",factorNA = "median")
factorLists <- buildFactorLists(
  buildFactorList(factorFun="gf.NP_YOY",
                  factorPar=list(),
                  factorDir=1),
  factorStd="norm",factorNA = "median")
factorLists <- c(tmp,factorLists)
TSMFR <- getMultiFactor(TSFR[,c('date','stockID')],factorLists)
TSMFR <- dplyr::left_join(TSMFR,TSFR,by=c('date','stockID'))
TSMFR <- dplyr::rename(TSMFR,ILLIQ=factorscore)

re <- reg.TSFR(TSMFR)
factorRtn <- re$fRtn
factorRtn <- reshape2::dcast(factorRtn,date~fname,value.var = 'frtn')
factorRtn <- arrange(factorRtn,date)
factorRtn <- xts::xts(factorRtn[,-1],factorRtn[,'date'])
```

     
     
    
纯因子组合收益率如下图所示：
   
   
```{r purefactorPlot,warning=FALSE}
ggplots.PerformanceSummary(factorRtn,main= '纯因子组合收益')
```  
    
    
纯因子组合收益率统计如下表：
    
```{r purefactortable,results='asis'}
rtnsum <- rtn.persum(factorRtn)
kable(rtnsum)
```

       
       
**************************************************************************
    
    
**************************************************************************

## 二、核心指数回测
   
上面的测试都是全市场测试，下面将在沪深300和中证500里面分别测试因子的效果。
    
### (一)沪深300
   
```{r factor300,warning=FALSE}
TS <- getTS(RebDates,'EI000300')
TSFRtmp <- merge.x(TS,TSFR)
chart.Ngroup.spread(TSFRtmp,N=10)
indexStat <- table.factor.summary(TSFRtmp)
colnames(indexStat) <- 'EI000300'
```
  
### (二)中证500
    
```{r factor500,warning=FALSE}
if(begT<as.Date('2007-01-31')){
  tmp.RebDates <- getRebDates(as.Date('2007-01-31'),endT)
  TS <- getTS(tmp.RebDates,'EI000905')
}else{
  TS <- getTS(RebDates,'EI000905')
}
TSFRtmp <- merge.x(TS,TSFR)
chart.Ngroup.spread(TSFRtmp,N=10)
indexStat.tmp <- table.factor.summary(TSFRtmp)
colnames(indexStat.tmp) <- 'EI000905'
indexStat <- cbind(indexStat,indexStat.tmp)
```

    
### (三)指数统计
两个指数中因子的IC统计和因子的多空组合收益率如下表所示     
     
```{r indexst,results='asis'}
indexStat <- as.data.frame(indexStat)
indexStat <- indexStat[c("IC.mean","IC.std","IC.IR","IC.hitRatio","Annualized Return","Annualized StdDev","Annualized Sharpe(Rf=0%)","Worst Drawdown"),]
rownames(indexStat) <- c('IC均值','IC标准差','ICIR','IC胜率','多空组合年化收益','多空组合年化波动率','多空组合年化夏普','多空组合最大回撤')
kable(indexStat)
```


     
**************************************************************************
    
    
**************************************************************************
   
## 三、大类行业回测
    
### (一)大周期
大周期覆盖农林牧渔、采掘、化工、钢铁、有色金属。
     
```{r indNLMY,warning=FALSE}
TS <- getTS(RebDates,"union(union(union(union(ES33110000,ES33210000),ES33220000),ES33230000),ES33240000)")
TSFRtmp <- merge.x(TS,TSFR)
chart.Ngroup.spread(TSFRtmp,N=10)
indStat <- table.factor.summary(TSFRtmp)
colnames(indStat) <- '周期'
```

    
### (二)金融地产
金融地产组覆盖银行、非银、房地产。
      
```{r indYH,warning=FALSE}
TS <- getTS(RebDates,"union(union(ES33480000,ES33490000),ES33430000)")
TSFRtmp <- merge.x(TS,TSFR)
chart.Ngroup.spread(TSFRtmp,N=10)
indStat.tmp <- table.factor.summary(TSFRtmp)
colnames(indStat.tmp) <- '金融地产'
indStat <- cbind(indStat,indStat.tmp)
```
    

### (三)TMT
TMT覆盖电子、计算机、传媒、通信。
    
```{r indJSJ,warning=FALSE}
TS <- getTS(RebDates,"union(union(union(ES33710000,ES33720000),ES33730000),ES33270000)")
TSFRtmp <- merge.x(TS,TSFR)
chart.Ngroup.spread(TSFRtmp,N=10)
indStat.tmp <- table.factor.summary(TSFRtmp)
colnames(indStat.tmp) <- 'TMT'
indStat <- cbind(indStat,indStat.tmp)
```
    
     
### (四)大消费
大消费覆盖汽车、家用电器、食品饮料、纺织服装、休闲服务、医药生物、商业贸易。
    
```{r indQC,warning=FALSE}
TS <- getTS(RebDates,"union(union(union(union(union(union(ES33280000,ES33330000),ES33340000),ES33350000),ES33460000),ES33370000),ES33450000)")
TSFRtmp <- merge.x(TS,TSFR)
chart.Ngroup.spread(TSFRtmp,N=10)
indStat.tmp <- table.factor.summary(TSFRtmp)
colnames(indStat.tmp) <- '消费'
indStat <- cbind(indStat,indStat.tmp)
```
    
    
### (五)制造组
制造组覆盖轻工制造、建筑材料、建筑建材、电气设备、机械设备、国防军工。
      
     
```{r indZZ,warning=FALSE}
TS <- getTS(RebDates,"union(union(union(union(union(ES33360000,ES33630000),ES33640000),ES33610000),ES33620000),ES33650000)")
TSFRtmp <- merge.x(TS,TSFR)
chart.Ngroup.spread(TSFRtmp,N=10)
indStat.tmp <- table.factor.summary(TSFRtmp)
colnames(indStat.tmp) <- '制造'
indStat <- cbind(indStat,indStat.tmp)
```

    

### (六)其他
其他覆盖公共事业、交通运输、综合。   
    
```{r indQGZZ,warning=FALSE}
TS <- getTS(RebDates,"union(union(ES33420000,ES33410000),ES33510000)")
TSFRtmp <- merge.x(TS,TSFR)
chart.Ngroup.spread(TSFRtmp,N=10)
indStat.tmp <- table.factor.summary(TSFRtmp)
colnames(indStat.tmp) <- '其他'
indStat <- cbind(indStat,indStat.tmp)
```
    


    
### (七)行业统计
大类行业中因子的IC统计和因子的多空组合收益率如下表所示     
     
```{r indst,results='asis'}
indStat <- as.data.frame(indStat)
indStat <- indStat[c("IC.mean","IC.std","IC.IR","IC.hitRatio","Annualized Return","Annualized StdDev","Annualized Sharpe(Rf=0%)","Worst Drawdown"),]
rownames(indStat) <- c('IC均值','IC标准差','ICIR','IC胜率','多空组合年化收益','多空组合年化波动率','多空组合年化夏普','多空组合最大回撤')
kable(indStat)
```

     
**************************************************************************
    
    
**************************************************************************






