---
title: "波动率因子研究"
author: "陶阿明"
date: "`r format(Sys.time(), '%Y/%m/%d')`"
output: 
  html_document:
    toc: true # table of content true
    depth: 3  # upto three depths of headings (specified by #, ## and ###)
---

```{r setup, include=FALSE}
library(quantbox)
library(xts)
library(knitr)
tsInclude()
tsConnect()
knitr::opts_chunk$set(echo=FALSE)
```


## 一、因子综述
   
### (一)指数概览
   
**股票波动率即股票区间收益率的标准差**。在研究波动率因子之前，先介绍几个波动率相关的指数。   
    
中证指数公司于2012年1月9日，发布了沪深300波动率加权指数(000803.CSI，以下简称300波动)、中证500波动率加权指数(000804.CSI，以下简称500波动)，指数成分股均为100只。波动率加权指数是以标的指数为样本空间，选取历史波动率最小的100只股票作为样本股，且以历史波动率的倒数为权重，波动率越小权重越大，波动率越大权重越小。具体的指数编制方案可以参见中证指数公司官网。
    
300波动和500波动及标的指数的历史走势如下图。
   
```{r volindexplot,warning=FALSE}
load("volData.RData")
volIndex <- volData[volData$stockID %in% c("EI000300","EI000803","EI000905","EI000804"),]
volIndexClose <- reshape2::dcast(volIndex,DATETIME~stockID,value.var = 'CLOSE')
volIndexClose <- volIndexClose[,c("DATETIME","EI000300","EI000803","EI000905","EI000804")]
volIndexClose <- xts(volIndexClose[,-1],order.by = volIndexClose[,1])
names(volIndexClose) <- c('沪深300','沪深300波动','中证500','中证500波动')
ggplot.ts.line(volIndexClose)
```
    
    
300波动和500波动及标的指数的历史收益统计如下表。      
    
500波动是一个10年10倍的指数。300波动和500波动的累积收益均为标的指数的两倍左右，年化收益率平均超过标的指数5-6个百分点，夏普值和最大回撤均优于标的指数，且在过去12年间大部分年份跑赢标的指数。   
    
波动率指数近似一个等权指数，成分股的权重差别很小。
    
    
```{r volindextable,results='asis'}
volIndexRtn <- reshape2::dcast(volIndex,DATETIME~stockID,value.var = 'PCT_CHG')
volIndexRtn <- volIndexRtn[,c("DATETIME","EI000300","EI000803","EI000905","EI000804")]
volIndexRtn <- xts(volIndexRtn[,-1],order.by = volIndexRtn[,1])
volIndexRtn <- rtn.persum(volIndexRtn)
colnames(volIndexRtn) <- c('沪深300','沪深300波动','中证500','中证500波动')
kable(volIndexRtn)
```
    
   
以上波动率指数的构建方法都是传统的打分排序，此外中证指数公司跟风险模型提供商Axioma合作发布了两个波动率优化指数，优化高波(H30129.CSI)，优化低波(H30130.CSI)，均是在沪深300成分股内进行选股。
    
优化指数是基于Axioma的风险模型和优化算法，选取不定数量的样本，实现特定因子的最大暴露，其他因子接近中性暴露。目前优化指数已停止更新，这里仅作展示，不深入研究。
    
优化指数走势如下图。


```{r volOptindexplot,warning=FALSE}
volIndex <- volData[volData$stockID %in% c("EI000300","EI000803","EIH30129","EIH30130"),]
volIndexClose <- reshape2::dcast(volIndex,DATETIME~stockID,value.var = 'CLOSE')
volIndexClose <- na.omit(volIndexClose)
volIndexClose <- xts(volIndexClose[,-1],order.by = volIndexClose[,1])
names(volIndexClose) <- c('沪深300','沪深300波动','优化高波','优化低波')
ggplot.ts.line(volIndexClose)
```
    
    
300波动和优化指数的历史收益统计如下表。从业绩表现来看，传统的打分排序构建的组合不输于优化的组合。
     
     
```{r volOptindextable,results='asis'}
volIndexRtn <- reshape2::dcast(volIndex,DATETIME~stockID,value.var = 'PCT_CHG')
volIndexRtn <- na.omit(volIndexRtn)
volIndexRtn <- xts(volIndexRtn[,-1],order.by = volIndexRtn[,1])
volIndexRtn <- rtn.persum(volIndexRtn)
colnames(volIndexRtn) <- c('沪深300','沪深300波动','优化高波','优化低波')
kable(volIndexRtn)
```




### (二)因子效果展示
    
从上面的研究可以看出，波动率是一个负向因子。**波动率因子暂定为过去250个交易日日收益率的标准差**。
    
中证全指样本空间波动率因子IC序列如下图所示。因子的IC均值0.011，IC标准差0.16，IC胜率56.7%，就IC来看，波动率因子表现一般。
      
```{r factorIC,warning=FALSE,message=FALSE}
begT <- as.Date('2005-01-31')
endT <- as.Date('2016-10-31')
RebDates <- getRebDates(begT,endT)
TS <- getTS(RebDates,'EI000985')
TSF <- merge.x(TS,TSF250)
suppressMessages(TSFR <- getTSR(TSF))
TSFR <- na.omit(TSFR)
chart.IC(TSFR)
```
    
    
全市场因子分组的年化收益率如下图所示。波动率因子并没有明显的单调性。
    
```{r factorgroup,warning=FALSE}
chart.Ngroup.overall(TSFR,N = 10)
```
   
    
因子多空收益如下图所示。波动率因子多空收益表现不稳定。
     
```{r factorls,warning=FALSE}
chart.Ngroup.spread(TSFR,N = 10)
```


### (三)因子参数调整
      
截至目前，波动率因子并不是一个很好的因子。不过不同因子适用的调仓频率可能不太一样。上面都是假设每个月调仓一次。下图展示的是季度调仓的因子IC序列。
      
季度调仓的因子IC表现明显提升。IC均值0.037，IC标准差0.13，IC胜率60%，各项指标大幅优于月度调仓。  

```{r factorquarterIC,warning=FALSE}
begT <- as.Date('2005-01-31')
endT <- as.Date('2016-10-31')
RebDates <- getRebDates(begT,endT,rebFreq = 'quarter')
TS <- getTS(RebDates,'EI000985')
TSF <- merge.x(TS,TSF250)
TSFR <- getTSR(TSF)
TSFR <- na.omit(TSFR)
chart.IC(TSFR)
```
      
     
下图展示的是半年度调仓的因子IC序列。
    
半年度调仓的因子IC表现再度提升。因子的IC均值0.054，IC标准差0.14，IC胜率71%。不过半年度调仓IC样本数量较少，可能导致结论偏差较大。  
    
```{r factorhalfIC,warning=FALSE}
begT <- as.Date('2005-01-31')
endT <- as.Date('2016-10-31')
RebDates <- getRebDates(begT,endT,rebFreq = '6 months')
TS <- getTS(RebDates,'EI000985')
TSF <- merge.x(TS,TSF250)
TSFR <- getTSR(TSF)
TSFR <- na.omit(TSFR)
chart.IC(TSFR)
```
     
除了调整调仓频率，收益区间也可以调整。目前默认是250个交易日。下图展示的是20个交易日的波动率因子IC序列。
      
IC均值0.015，IC标准差0.14，IC胜率58.2%，就IC来看，较250日有一定的改善。
    
```{r factor20IC,warning=FALSE}
begT <- as.Date('2005-01-31')
endT <- as.Date('2016-10-31')
RebDates <- getRebDates(begT,endT)
TS <- getTS(RebDates,'EI000985')
TSF <- merge.x(TS,TSF20)
TSFR <- getTSR(TSF)
TSFR <- na.omit(TSFR)
chart.IC(TSFR)
```
   
      
下图展示的是60个交易日的波动率因子IC序列。IC均值0.015，IC标准差0.16，IC胜率54.6%，整体差于20个交易日的波动率因子。
    
```{r factor60IC,warning=FALSE}
begT <- as.Date('2005-01-31')
endT <- as.Date('2016-10-31')
RebDates <- getRebDates(begT,endT)
TS <- getTS(RebDates,'EI000985')
TSF <- merge.x(TS,TSF60)
TSFR <- getTSR(TSF)
TSFR <- na.omit(TSFR)
chart.IC(TSFR)
```    


我们无意去遍历所有可能参数组合，这样有过度挖掘的嫌疑。结合前面的参数分析，我们不妨认为季度调仓20个交易日波动率组合是一个比较不错的参数组合。
        
该参数组合下因子IC如下图所示。因子的IC均值0.043，IC标准差0.11，IC胜率65%。接下去的研究都是基于该参数组合。
    
```{r factorquar60IC,warning=FALSE}
begT <- as.Date('2005-01-31')
endT <- as.Date('2016-10-31')
RebDates <- getRebDates(begT,endT,rebFreq = 'quarter')
TS <- getTS(RebDates,'EI000985')
TSF <- merge.x(TS,TSF20)
TSFR <- getTSR(TSF)
TSFR <- na.omit(TSFR)
chart.IC(TSFR)
```    


新参数组合下全市场波动率因子分组的年化收益率如下图所示。波动率因子分组收益率的单调性有所增强。
    
```{r factornewgroup,warning=FALSE}
chart.Ngroup.overall(TSFR,N = 10)
```


新参数组合下因子多空收益如下图所示。因子多空收益依然不稳定。
     
```{r factornewls,warning=FALSE}
chart.Ngroup.spread(TSFR,N = 10)
```


### (四)纯因子组合
    
纯因子组合是剔除了市值、行业、反转、净利润增速等风险特征的纯因子组合，更能有效的反映因子的alpha性。   
     

```{r purefactordata,include=FALSE}
factorIDs <- c("F000002","F000006","F000008")
tmp <- buildFactorLists_lcfs(factorIDs,factorStd="norm",factorNA = "median")
factorLists <- buildFactorLists(
  buildFactorList(factorFun="gf.NP_YOY",
                  factorPar=list(),
                  factorDir=1),
    buildFactorList(factorFun="gf.volatility",
                  factorPar=list(nwin=20),
                  factorDir=-1),
  factorStd="norm",factorNA = "median")
factorLists <- c(tmp,factorLists)
re <- reg.TS(TS,factorLists,dure = NULL)
factorRtn <- re$reg$fRtn
factorRtn <- reshape2::dcast(factorRtn,date~fname,value.var = 'frtn')
factorRtn <- arrange(factorRtn,date)
factorRtn <- xts(factorRtn[,-1],factorRtn[,'date'])
```
    
纯因子组合收益率如下图所示。波动率因子在剥离了行业、市值、反转、PB、净利润增速之后的任然能够贡献alpha，虽然表现不及其他几个传统的因子。
   
   
```{r purefactorPlot,warning=FALSE}
ggplot.WealthIndex(factorRtn,main = '纯因子组合收益率')
```  
    
    
纯因子组合收益率统计如下表：
    
```{r purefactortable,results='asis'}
rtnsum <- rtn.persum(factorRtn)
kable(rtnsum)
```

       
       
**************************************************************************
    
    
**************************************************************************

## 二、核心指数回测
   
上面的测试都是全市场测试，下面将在沪深300和中证500里面分别测试因子的效果。
    
### (一)沪深300
    
沪深300指数成分股内多空组合表现如下图所示：
   
```{r factor300,warning=FALSE}
begT <- as.Date('2006-01-31')
endT <- as.Date('2016-10-31')
RebDates <- getRebDates(begT,endT,rebFreq = 'quarter')
TS <- getTS(RebDates,'EI000300')
TSF <- merge.x(TS,TSF20)
TSFRtmp <- getTSR(TSF)
chart.Ngroup.spread(TSFRtmp,N=10)
indexStat <- table.factor.summary(TSFRtmp)
colnames(indexStat) <- 'EI000300'
```
  
### (二)中证500
        
中证500指数成分股内多空组合表现如下图所示：
    
```{r factor500,warning=FALSE}
if(begT<as.Date('2007-01-31')){
  tmp.RebDates <- getRebDates(as.Date('2007-01-31'),endT,rebFreq = 'quarter')
  TS <- getTS(tmp.RebDates,'EI000905')
}else{
  TS <- getTS(RebDates,'EI000905')
}
TSF <- merge.x(TS,TSF20)
TSFRtmp <- getTSR(TSF)
chart.Ngroup.spread(TSFRtmp,N=10)
indexStat.tmp <- table.factor.summary(TSFRtmp)
colnames(indexStat.tmp) <- 'EI000905'
indexStat <- cbind(indexStat,indexStat.tmp)
```

    
### (三)指数统计
      
两个指数中因子的IC统计和因子的多空组合收益率如下表所示。波动率因子在中证500成分股里表现要优于沪深300。     
     
```{r indexst,results='asis'}
indexStat <- as.data.frame(indexStat)
indexStat <- indexStat[c("IC.mean","IC.std","IC.IR","IC.hitRatio","Annualized Return","Annualized StdDev","Annualized Sharpe(Rf=0%)","Worst Drawdown"),]
rownames(indexStat) <- c('IC均值','IC标准差','ICIR','IC胜率','多空组合年化收益','多空组合年化波动率','多空组合年化夏普','多空组合最大回撤')
kable(indexStat)
```


     
**************************************************************************
    
    
**************************************************************************
   
## 三、大类行业回测
      
申万一级行业共28个，下面将这28个行业分成了7个大类行业，研究因子在各个大类行业中的表现，仅展示因子的多空收益。
    
### (一)大周期
    
大周期覆盖农林牧渔、采掘、化工、钢铁、有色金属。
     
```{r indNLMY,warning=FALSE}
TS <- getTS(RebDates,"union(union(union(union(ES33110000,ES33210000),ES33220000),ES33230000),ES33240000)")
TSF <- merge.x(TS,TSF20)
TSFRtmp <- getTSR(TSF)
chart.Ngroup.spread(TSFRtmp,N=10)
indStat <- table.factor.summary(TSFRtmp)
colnames(indStat) <- '周期'
```

    
### (二)金融地产
     
金融地产组覆盖银行、非银、房地产。
      
```{r indYH,warning=FALSE}
TS <- getTS(RebDates,"union(union(ES33480000,ES33490000),ES33430000)")
TSF <- merge.x(TS,TSF20)
TSFRtmp <- getTSR(TSF)
chart.Ngroup.spread(TSFRtmp,N=10)
indStat.tmp <- table.factor.summary(TSFRtmp)
colnames(indStat.tmp) <- '金融地产'
indStat <- cbind(indStat,indStat.tmp)
```
    

### (三)TMT
     
TMT覆盖电子、计算机、传媒、通信。
    
```{r indJSJ,warning=FALSE}
TS <- getTS(RebDates,"union(union(union(ES33710000,ES33720000),ES33730000),ES33270000)")
TSF <- merge.x(TS,TSF20)
TSFRtmp <- getTSR(TSF)
chart.Ngroup.spread(TSFRtmp,N=10)
indStat.tmp <- table.factor.summary(TSFRtmp)
colnames(indStat.tmp) <- 'TMT'
indStat <- cbind(indStat,indStat.tmp)
```
    
     
### (四)大消费

大消费覆盖汽车、家用电器、食品饮料、纺织服装、休闲服务、医药生物、商业贸易。
    
```{r indQC,warning=FALSE}
TS <- getTS(RebDates,"union(union(union(union(union(union(ES33280000,ES33330000),ES33340000),ES33350000),ES33460000),ES33370000),ES33450000)")
TSF <- merge.x(TS,TSF20)
TSFRtmp <- getTSR(TSF)
chart.Ngroup.spread(TSFRtmp,N=10)
indStat.tmp <- table.factor.summary(TSFRtmp)
colnames(indStat.tmp) <- '消费'
indStat <- cbind(indStat,indStat.tmp)
```
    
    
### (五)制造组

制造组覆盖轻工制造、建筑材料、建筑建材、电气设备、机械设备、国防军工。
      
     
```{r indZZ,warning=FALSE}
TS <- getTS(RebDates,"union(union(union(union(union(ES33360000,ES33630000),ES33640000),ES33610000),ES33620000),ES33650000)")
TSF <- merge.x(TS,TSF20)
TSFRtmp <- getTSR(TSF)
chart.Ngroup.spread(TSFRtmp,N=10)
indStat.tmp <- table.factor.summary(TSFRtmp)
colnames(indStat.tmp) <- '制造'
indStat <- cbind(indStat,indStat.tmp)
```

    

### (六)其他
    
其他覆盖公共事业、交通运输、综合。   
    
```{r indQGZZ,warning=FALSE}
TS <- getTS(RebDates,"union(union(ES33420000,ES33410000),ES33510000)")
TSF <- merge.x(TS,TSF20)
TSFRtmp <- getTSR(TSF)
chart.Ngroup.spread(TSFRtmp,N=10)
indStat.tmp <- table.factor.summary(TSFRtmp)
colnames(indStat.tmp) <- '其他'
indStat <- cbind(indStat,indStat.tmp)
```
    


    
### (七)行业统计
    
大类行业中因子的IC统计和因子的多空组合收益率如下表所示。波动率因子在金融地产中表现最好，制造业中表现也不错。   
     
```{r indst,results='asis'}
indStat <- as.data.frame(indStat)
indStat <- indStat[c("IC.mean","IC.std","IC.IR","IC.hitRatio","Annualized Return","Annualized StdDev","Annualized Sharpe(Rf=0%)","Worst Drawdown"),]
rownames(indStat) <- c('IC均值','IC标准差','ICIR','IC胜率','多空组合年化收益','多空组合年化波动率','多空组合年化夏普','多空组合最大回撤')
kable(indStat)
```

     
**************************************************************************
    
    
**************************************************************************






